【裁判字號】    95,親,122
【裁判日期】    950927
【裁判案由】    否認子女
【裁判全文】
臺灣板橋地方法院民事判決               95年度親字第122號
原      告  甲○○
被      告  丙○○
兼法定代理  乙○○
人
上列當事人間請求否認子女事件，本院於中華民國95年9 月13日
言詞辯論終結，判決如下：
    主    文
確認被告丙○○（男，民國○○○年○月○○○日出生，身分證
統一編號：Ｚ000000000號）非原告自被告乙○○受胎
所生之婚生子女。
訴訟費用由被告負擔。
    事實及理由
一、原告主張：原告與被告乙○○於民國91年3 月31日結婚，嗣
    因感情不諧，於93年3 月間分居，彼此無夫妻行為，並於94
    年11月22日協議離婚，原告於95年5 月26日生子即被告丙○○，因係於原告與被告乙○○離婚後10月內所生，依法而受
    婚生之推定。惟原告與被告乙○○早無夫妻行為，被告丙○○非原告自被告乙○○受胎所生之子女，爰依民法第1063條
    之規定，提起否認子女之訴。並聲明：確認被告丙○○非原
    告自被告乙○○受胎所生之婚生子女。
二、被告方面：對原告所主張之事實無意見，被告與丙○○無血
    緣關係。
三、本院當庭協議整理原告本件事實上以及法律上之爭點如下：
(一)確認原告請求權基礎，如卷附書狀及以前筆錄所特定之型態
    。
(二)就原告請求權之原因事實所主張之證據方法如卷附物證。
四、原告主張之前揭事實，業據提出戶籍謄本2 件、出生證明書
    、台灣大學醫學院附設醫院診斷證明書暨所附血緣鑑定報告
    書等各1 件為證。又被告丙○○應非原告自被告乙○○受胎
    所生乙節，並據台灣大學醫學院附設醫院血緣鑑定報告書稱
    ：本系統所檢驗之DNA 點位，皆無法排除許清順與甲○○之
    子（95、05、26生）之血緣關係，其親子關係指數（CPI ）
    為702816.086713 ；親子關係概率值為99.999858%。結果顯
    示許清順為甲○○之子之父親的機率為99.999858%。足認原
    告主張被告丙○○非其自被告乙○○受胎所生之婚生子女，
    要屬真實，堪以採信。
五、按妻之受胎，係在婚姻關係存續中者，推定其所生子女為婚
    生子女。前項推定，如夫妻之一方能證明妻非自夫受始者，
    得提起否認之訴。但應於知悉子女出生之日起，一年內為之
    ，民法第1063條定有明文。經查本件原告於95年5 月26日產
    下被告丙○○之時，依法雖應推定為原告與被告乙○○所生
    之婚生子女，然參以台灣大學醫學院附設醫院血緣鑑定結果
    ，被告丙○○實非原告自被告乙○○受胎所生。從而，原告
    提起本件否認子女之訴，於法洵屬有據，應予准許。
六、訴訟費用負擔之依據：民事訴訟法第78條、第85條第1 項。
中    華    民    國    95    年    9     月    27    日
                  家事庭  法  官  毛崑山
以上正本係照原本作成。
如對本判決不服須於判決送達後20日內向本院提出上訴狀。
中    華    民    國    95    年    9     月    27    日
                          書記官  廖宮仕


司法院資訊處製作；財團法人民間司法改革基金會備份。
